---
title: "Denmark: Housing Market Supply"
author: "CAKU"
date: "`r Sys.Date()`"
output: html_document
---

```{r housingmarketsupply,include=FALSE}
knitr::opts_chunk$set(echo = FALSE,message = FALSE,warning = FALSE)
options(scipen=999)

```

```{r }
if (!require(pacman)) { install.packages("pacman") }
pacman::p_load(tidyr,
               dplyr,
               ggplot2,
               boot,
               openxlsx,
               lubridate,
               forcats,
               broom,
               purrr,
               caret,
               glue,
               devtools,
               TTR,
               dkstat,
               httr,
               rvest,
               zoo,
               rvest)
source(file = "money_theme.R")


```

```{r}
loess_adjust = function(data) {
  
  # grid <- expand.grid(span = seq(0.1, 0.5, len = 5), degree = c(1))
  # fit_gam = suppressWarnings(expr =  { train(y = data$VALUE, 
  #       x = data %>% dplyr::select(DATE),
  #       tuneGrid=grid,
  #       method = "gamLoess") })
  
  
  fit_smooth = smooth.spline(x = data$DATE, 
                             y = data$VALUE, 
                             all.knots = TRUE, 
                             control.spar = list(low = -2, hight = 2))
  
  data %>% 
    dplyr::mutate(VALUE=fit_smooth$y) %>% 
    dplyr::mutate(VALUE=scale(VALUE,center=TRUE,scale=TRUE)) %>%
    dplyr::mutate(ema=TTR::EMA(VALUE,9))
  
}
```

# Denmark Housing Supply


```{r}
df_udbud =
  openxlsx::read.xlsx(xlsxFile = "Data/UDB010.xlsx",startRow = 3) %>% 
  dplyr::rename(SUPPLY_TYPE=X2,
                PROPERTY_TYPE=X1,
                ZIP=X3) %>% 
  tidyr::fill(SUPPLY_TYPE,.direction="down") %>% 
  tidyr::fill(PROPERTY_TYPE,.direction="down") %>% 
  tidyr::fill(ZIP,.direction="down") %>% 
  gather(DATE,VALUE,c(4:ncol(.))) %>% 
  filter(!VALUE=="..") %>% 
  dplyr::mutate(DATE=lubridate::ceiling_date(ymd(glue("{substr(DATE,1,4)}-{substr(DATE,6,7)}-01")),unit="month")-days(1)) %>% 
  group_by(PROPERTY_TYPE,SUPPLY_TYPE,ZIP) %>%
  do(loess_adjust(.))

```

```{r}
df_udbud.change =
  openxlsx::read.xlsx(xlsxFile = "Data/UDB010.xlsx",startRow = 3) %>% 
  dplyr::rename(SUPPLY_TYPE=X2,
                PROPERTY_TYPE=X1,
                ZIP=X3) %>% 
  tidyr::fill(SUPPLY_TYPE,.direction="down") %>% 
  tidyr::fill(PROPERTY_TYPE,.direction="down") %>% 
  tidyr::fill(ZIP,.direction="down") %>% 
  gather(DATE,VALUE,c(4:ncol(.))) %>% 
  filter(!VALUE=="..") %>% 
  dplyr::mutate(DATE=lubridate::ceiling_date(ymd(glue("{substr(DATE,1,4)}-{substr(DATE,6,7)}-01")),unit="month")-days(1)) %>% 
  group_by(PROPERTY_TYPE,SUPPLY_TYPE,ZIP) %>%  
  do(loess_adjust(.)) %>% 
  arrange(PROPERTY_TYPE,ZIP,DATE) %>% 
  dplyr::mutate(next_period_chg=lead(VALUE)-VALUE)
```

```{r}

df_udbud.bubblelow = df_udbud %>% 
  filter(DATE>ymd("2005-01-01")) %>% 
  filter(DATE<ymd("2008-01-01")) %>% 
  group_by(PROPERTY_TYPE,ZIP) %>% 
  filter(VALUE==min(VALUE)) %>% 
  dplyr::select(PROPERTY_TYPE,ZIP,DATE)

df_udbud.bubblelow.DK = 
  df_udbud.bubblelow %>% 
  group_by(PROPERTY_TYPE) %>% 
  dplyr::summarise(DATE=mean(DATE))

```

```{r}

df_udbud.covid19low = df_udbud %>% 
  filter(DATE>ymd("2020-01-01")) %>% 
  group_by(PROPERTY_TYPE,ZIP) %>% 
  filter(VALUE==min(VALUE)) %>% 
  dplyr::select(PROPERTY_TYPE,ZIP,DATE)

df_udbud.covid19low.DK = 
  df_udbud.covid19low %>% 
  group_by(PROPERTY_TYPE) %>% 
  dplyr::summarise(DATE=mean(DATE))

```

```{r}
df.house_prices =
  openxlsx::read.xlsx(xlsxFile = "Data/BM010.xlsx",startRow = 3) %>% 
  rename_with(~c("PROPERTY_TYPE","SALES_TYPE","ZIP"),1:3) %>% 
  tidyr::fill(PROPERTY_TYPE,.direction="down") %>% 
  tidyr::fill(SALES_TYPE,.direction="down") %>% 
  gather(DATE,VALUE,c(4:ncol(.))) %>% 
  filter(!VALUE=="..") %>% 
  dplyr::mutate(VALUE=as.integer(VALUE)) %>% 
  dplyr::mutate(DATE=lubridate::ceiling_date(as.Date(as.yearqtr(DATE, format = "%YK%q")),"quarters")-days(1)) %>% 
  group_by(PROPERTY_TYPE,SALES_TYPE,ZIP) %>% 
  # do(loess_adjust(.)) %>% 
  dplyr::mutate(PROPERTY_TYPE=recode(PROPERTY_TYPE, 'HOUSE'='Parcel-/rækkehuse', 'FLAT'='Ejerlejlighed'))

```

```{r}

df_liggetider =
  openxlsx::read.xlsx(xlsxFile = "Data/UDB030.xlsx",startRow = 3) %>% 
  dplyr::rename(STAT=X2,
                PROPERTY_TYPE=X1,
                ZIP=X3) %>% 
  tidyr::fill(STAT,.direction="down") %>% 
  tidyr::fill(PROPERTY_TYPE,.direction="down") %>% 
  filter(STAT=="Liggetider (dage)") %>% 
  gather(DATE,VALUE,c(4:ncol(.))) %>% 
  filter(!VALUE=="..") %>% 
  group_by(PROPERTY_TYPE,STAT,ZIP) %>% 
  dplyr::mutate(INDEX=scale(VALUE,center = TRUE,scale = TRUE)) %>% 
  dplyr::mutate(DATE=lubridate::ceiling_date(ymd(glue("{substr(DATE,1,4)}-{substr(DATE,6,7)}-01")),unit="month")-days(1))

```


```{r }

BYGV80_meta <- dst_meta(table = "BYGV80", lang = "da")
BYGV80 <- dst_get_data(table = "BYGV80", 
                       BYGFASE="*",
                       ANVENDELSE="*",
                       Tid="*",
                       lang = "da")
df_BYGV80 = 
  BYGV80 %>% 
  group_by(BYGFASE,ANVENDELSE) %>% 
  arrange(BYGFASE,ANVENDELSE,TID) %>% 
  filter(ANVENDELSE %in% c("Etageboliger","Parcelhuse")) %>% 
  dplyr::mutate(ANVENDELSE=gsub("Etageboliger","FLAT",ANVENDELSE)) %>% 
  dplyr::mutate(ANVENDELSE=gsub("Parcelhuse","HOUSE",ANVENDELSE)) %>% 
  dplyr::rename(PROPERTY_TYPE=ANVENDELSE) %>% 
  dplyr::rename(STAT=BYGFASE) %>% 
  dplyr::rename(DATE=TID) %>% 
  dplyr::rename(VALUE=value) %>% 
  group_by(PROPERTY_TYPE,STAT) %>% 
  dplyr::mutate(PROPERTY_TYPE=recode(PROPERTY_TYPE, 'HOUSE'='Parcel-/rækkehuse', 'FLAT'='Ejerlejlighed')) %>% 
  dplyr::mutate(INDEX=scale(VALUE,center = TRUE,scale = TRUE)) %>% 
  na.omit()

```


```{r}

source_url = "https://finansdanmark.dk/tal-og-data/boligstatistik/obligationsrenter/"
current_url = xml2::read_html(source_url) %>%
  html_node("body > main > div > div.page-header > div.page-header__content > div > div.row > div.col-12.col-md-8 > div > p:nth-child(11) > a") %>% 
  rvest::html_attr("href")
xlsx_url = paste0("https://finansdanmark.dk/",current_url)

df_interest = openxlsx::read.xlsx(xlsxFile = xlsx_url,startRow = 1)
df_interest$År[1] = 1997
df_interest = df_interest %>% fill(År,.direction = "down")

df_interest$Date = as.Date(paste(df_interest$År, df_interest$Uge, 1, sep="-"), "%Y-%U-%u")
df_interest = df_interest %>% 
  dplyr::select(Date,Kort.rente,Lang.rente) %>% 
  dplyr::mutate( CurveLongShort = Lang.rente - Kort.rente ) %>% 
  gather(STAT,VALUE,Kort.rente:CurveLongShort) %>% 
  # dplyr::mutate(VALUE=TTR::RSI(VALUE,n=14)) %>% 
  dplyr::mutate(INDEX=scale(VALUE,center = TRUE,scale = TRUE)) %>% 
  dplyr::rename(DATE=Date)
```


```{r}

df.adjustments = 
  openxlsx::read.xlsx(xlsxFile = "Data/BM010.xlsx",startRow = 3) %>% 
  rename_with(~c("PROPERTY_TYPE","SALES_TYPE","ZIP"),1:3) %>% 
  tidyr::fill(PROPERTY_TYPE,.direction="down") %>% 
  tidyr::fill(SALES_TYPE,.direction="down") %>% 
  tidyr::fill(ZIP,.direction="down") %>% 
  gather(DATE,VALUE,c(4:ncol(.))) %>% 
  filter(!VALUE=="..") %>% 
  dplyr::mutate(VALUE=as.integer(VALUE)) %>% 
  unite(SALES_TYPE,SALES_TYPE,PROPERTY_TYPE) %>% 
  spread(SALES_TYPE,VALUE) %>% 
  dplyr::mutate(ADJUST_HOUSE=(`Realiseret handelspris_Parcel-/rækkehus`/`Første udbudspris_Parcel-/rækkehus`)-1) %>% 
  # dplyr::mutate(ADJUST_FLAT=(`Realiseret handelspris_FLAT`/`Første udbudspris_FLAT`)-1) %>% 
  dplyr::select(ZIP,DATE,ADJUST_HOUSE) %>% 
  gather(ADJUST_TYPE,VALUE,ADJUST_HOUSE) %>% 
  na.omit() %>% 
  separate(ADJUST_TYPE,into=c("STAT","PROPERTY_TYPE")) %>% 
  dplyr::mutate(DATE=lubridate::ceiling_date(as.Date(as.yearqtr(DATE, format = "%YK%q")),"quarters")-days(1)) %>% 
  dplyr::mutate(PROPERTY_TYPE=recode(PROPERTY_TYPE, 'HOUSE'='Parcel-/rækkehuse', 'FLAT'='Ejerlejlighed')) %>% 
  group_by(PROPERTY_TYPE,STAT,ZIP) %>% 
  dplyr::mutate(INDEX=scale(VALUE,center = TRUE,scale = TRUE)) 

```


### All time development

```{r}

df.adjustments %>% 
  bind_rows( df.house_prices ) %>% 
  bind_rows( df_liggetider ) %>% 
  bind_rows( df_interest ) %>% 
  bind_rows( df_BYGV80 ) %>% 
  ggplot(.,aes(x=DATE,y=INDEX,color=STAT)) +
  geom_smooth(fill=NA,span=0.03) +
  facet_wrap(~PROPERTY_TYPE,ncol=1) +
  geom_smooth(data=df_udbud,aes(x=DATE,y=VALUE),color="blue",linetype=2)  +
  scale_x_date(date_breaks = "1 year",date_labels = "%Y") + 
  theme(axis.text.x = element_text(angle = 90, vjust = 0.5, hjust=1)) +
  theme(legend.position="bottom") +
  geom_vline(data=df_udbud.covid19low.DK,aes(xintercept=DATE)) +
  geom_vline(data=df_udbud.bubblelow.DK,aes(xintercept=DATE)) +
  geom_hline(yintercept = 0) +
  theme_money_printer_go_brrr(base_size=12) 
```

```{r}

df_BYGV80 %>% 
  ggplot(.,aes(x=DATE,y=INDEX,color=STAT)) +
  geom_line(color="gray30") +
  geom_smooth(fill=NA) +
  facet_wrap(~PROPERTY_TYPE,ncol=1) +
  geom_smooth(data=df_udbud,aes(x=DATE,y=VALUE),color="blue",linetype=2)  +
  scale_x_date(date_breaks = "1 year",date_labels = "%Y",limits=c(dmy("2004-01-01"),dmy("2008-01-01"))) + 
  theme(axis.text.x = element_text(angle = 90, vjust = 0.5, hjust=1)) +
  theme(legend.position="bottom") +
  geom_vline(data=df_udbud.covid19low.DK,aes(xintercept=DATE)) +
  geom_vline(data=df_udbud.bubblelow.DK,aes(xintercept=DATE)) +
  geom_hline(yintercept = 0)  +
  theme_money_printer_go_brrr(base_size=12) 

```

```{r}
ggplot(df_udbud,aes(x=DATE,y=VALUE,color=ZIP)) +
  geom_line(alpha=0.3) +
  facet_wrap(~PROPERTY_TYPE) +
  theme_money_printer_go_brrr(base_size=12) 
```
### COVID 19 lows

```{r}
ggplot(df_udbud,aes(x=DATE,y=VALUE,color=ZIP)) +
  geom_line(alpha=0.3) +
  facet_wrap(~PROPERTY_TYPE)  +
  scale_x_date(limits=c(ymd("2020-01-01"),NA),date_labels = "%b",date_breaks = "3 months")  +
  geom_vline(data=df_udbud.covid19low,aes(xintercept=DATE,color=ZIP),linetype=2,alpha=0.7) +
  theme_money_printer_go_brrr(base_size=12) 
```

### Bubble lows

```{r}
ggplot(df_udbud,aes(x=DATE,y=VALUE,color=ZIP)) +
  geom_line(alpha=0.3) +
  facet_wrap(~PROPERTY_TYPE)  +
  scale_x_date(limits=c(ymd("2005-01-01"),ymd("2008-01-01")))  +
  geom_vline(data=df_udbud.bubblelow,aes(xintercept=DATE,color=ZIP),linetype=2,alpha=0.7) +
  theme_money_printer_go_brrr(base_size=12) 
```

# Byggekonjunktur

```{r }
BYGV80_meta <- dst_meta(table = "BYGV80", lang = "da")
BYGV80 <- dst_get_data(table = "BYGV80", 
                       BYGFASE="*",
                       ANVENDELSE="*",
                       Tid="*",
                       lang = "da")

BYGV80 = BYGV80 %>% 
  filter(ANVENDELSE %in% c("Parcelhuse","Etageboliger")) %>% 
  dplyr::mutate(BYGFASE=factor(BYGFASE,levels=c("Tilladt byggeri","Påbegyndt byggeri","Byggeri under opførelse","Fuldført byggeri"))) %>% 
  group_by(BYGFASE,ANVENDELSE) %>%
  group_by(BYGFASE,ANVENDELSE) %>%
  dplyr::mutate(value=scale(value,center=TRUE,scale=TRUE)) %>% 
  dplyr::mutate(ema=TTR::EMA(value,n=9)) %>% 
  ungroup() %>% 
  arrange(BYGFASE,ANVENDELSE,TID) %>% 
  filter(TID>=ymd("2000-01-01"))

```

## Flats

```{r fig.height=15,fig.width=10 }

BYGV80 %>% 
  filter(ANVENDELSE == "Etageboliger") %>% 
  ggplot(.,aes(x=TID,y=value,color=BYGFASE)) +
  geom_point() +
  geom_line(aes(x=TID,y=ema),linetype=2,color="black") +
  scale_x_date(date_breaks = "2 year",date_labels = "%Y") +
  theme(legend.position = "bottom") +
  facet_wrap(~BYGFASE,scales = "free",ncol=1) +
  scale_x_date(date_breaks = "1 year",date_labels = "%Y") +
  theme(legend.position = "bottom") +
  labs(title="Parcelhuse") +
  geom_hline(yintercept = 0) +
  geom_vline(xintercept = c(ymd("2005-04-01","2021-01-01"))) +
  geom_vline(xintercept = c(ymd("2006-06-01","2022-03-31")),linetype=3) +
  theme_money_printer_go_brrr(base_size=12) +
  labs(title="Denmark: Flats Construction",
       x=NULL,
       y="(SD)",
       caption = timestamp_caption())

```

```{r fig.height=15,fig.width=10 }

BYGV80 %>% 
  filter(ANVENDELSE == "Parcelhuse") %>% 
  ggplot(.,aes(x=TID,y=value,color=BYGFASE)) +
  geom_point() +
  geom_line(aes(x=TID,y=ema),linetype=2,color="black") +
  scale_x_date(date_breaks = "2 year",date_labels = "%Y") +
  theme(legend.position = "bottom") +
  facet_wrap(~BYGFASE,scales = "free",ncol=1) +
  scale_x_date(date_breaks = "1 year",date_labels = "%Y") +
  theme(legend.position = "bottom") +
  labs(title="Parcelhuse") +
  geom_hline(yintercept = 0) +
  geom_vline(xintercept = c(ymd("2005-04-01","2021-01-01"))) +
  geom_vline(xintercept = c(ymd("2006-06-01","2022-03-31")),linetype=3) +
  theme_money_printer_go_brrr(base_size=12) +
  labs(title="Denmark: Houses Construction",
       x=NULL,
       y="(SD)",
       caption = timestamp_caption())

```


## Rolling sums of changes

```{r fig.height=15,fig.width=10 }
BYGV80_meta <- dst_meta(table = "BYGV80", lang = "da")
BYGV80 <- dst_get_data(table = "BYGV80", 
                       BYGFASE="*",
                       ANVENDELSE="*",
                       Tid="*",
                       lang = "da")

BYGV80 = BYGV80 %>% 
  filter(ANVENDELSE %in% c("Parcelhuse","Etageboliger")) %>% 
  dplyr::mutate(BYGFASE=factor(BYGFASE,levels=c("Tilladt byggeri","Påbegyndt byggeri","Byggeri under opførelse","Fuldført byggeri"))) %>% 
  group_by(BYGFASE,ANVENDELSE)

BYGV80 %>% 
  group_by(BYGFASE,ANVENDELSE) %>%
  dplyr::mutate(chg=value-lag(value)) %>% 
  na.omit() %>% 
  dplyr::mutate(chg=cumsum(chg)) %>% 
  dplyr::mutate(ema=TTR::EMA(chg,n=9)) %>% 
  ungroup() %>% 
  arrange(BYGFASE,ANVENDELSE,TID) %>% 
  filter(TID>=ymd("2000-01-01")) %>% 
  ggplot(.,aes(x=TID,y=ema,color=ANVENDELSE)) +
  geom_line() +
  facet_wrap(~BYGFASE,scales = "free",ncol=1) +
  geom_hline(yintercept = 0) +
  theme_money_printer_go_brrr(base_size=12) +
  geom_vline(xintercept = c(ymd("2005-04-01","2021-01-01"))) +
  geom_vline(xintercept = c(ymd("2006-06-01","2022-03-31")),linetype=3) +
  labs(title="Denmark: Rolling Sum of Changes",
       x=NULL,
       y=NULL,
       caption = timestamp_caption())


```


## Backlog

```{r}

BYGV80 %>% 
  group_by(BYGFASE,ANVENDELSE) %>% 
  arrange(BYGFASE,ANVENDELSE,TID)  %>% 
  filter(ANVENDELSE %in% c("Parcelhuse","Etageboliger")) %>% 
  filter(BYGFASE %in% c("Tilladt byggeri","Fuldført byggeri")) %>% 
  dplyr::mutate(value=cumsum(value)) %>% 
  spread(BYGFASE,value) %>% 
  dplyr::mutate(backlog=`Tilladt byggeri`-`Fuldført byggeri`) %>% 
  dplyr::mutate(backlog=scale(backlog,center=TRUE,scale=TRUE)) %>% 
  ggplot(.,aes(x=TID,y=backlog,color=ANVENDELSE)) +
  geom_point(size=0.7) +
  # geom_smooth(span=0.25) +
  theme(legend.position = "bottom") +
  geom_hline(yintercept = 0,linetype=2) +
  theme_money_printer_go_brrr(base_size=12) +
  geom_vline(xintercept = c(ymd("2005-04-01","2021-01-01"))) +
  geom_vline(xintercept = c(ymd("2006-06-01","2022-03-31")),linetype=3) +
  labs(title="Denmark: Backlog of Construction (Permits % Completed)",
       x=NULL,
       y="(SD)",
       caption = timestamp_caption())

```

```{r}

BYGV80 %>% 
  group_by(BYGFASE,ANVENDELSE) %>% 
  arrange(BYGFASE,ANVENDELSE,TID)  %>% 
  filter(ANVENDELSE %in% c("Parcelhuse","Etageboliger")) %>% 
  filter(BYGFASE %in% c("Byggeri under opførelse","Fuldført byggeri")) %>% 
  # dplyr::mutate(value=cumsum(value)) %>% 
  spread(BYGFASE,value) %>% 
  dplyr::mutate(backlog=`Byggeri under opførelse`-`Fuldført byggeri`) %>% 
  dplyr::mutate(backlog=scale(backlog,center=TRUE,scale=TRUE)) %>% 
  ggplot(.,aes(x=TID,y=backlog,color=ANVENDELSE)) +
  geom_point(size=0.7) +
  # geom_smooth(span=0.25) +
  theme(legend.position = "bottom") +
  labs(title="Backlog: 'Byggeri under opførelse' - 'Fuldført Byggeri'") +
  scale_x_date(date_breaks = "2 years",date_labels = "%Y") +
  geom_hline(yintercept = 0,linetype=2)  +
  theme_money_printer_go_brrr(base_size=12) +
  geom_vline(xintercept = c(ymd("2005-04-01","2021-01-01"))) +
  geom_vline(xintercept = c(ymd("2006-06-01","2022-03-31")),linetype=3) +
  labs(title="Denmark: Backlog of Construction (Started % Completed)",
       x=NULL,
       y="(SD)",
       caption = timestamp_caption())

```

## Construction Employment

```{r }
BYG1_meta <- dst_meta(table = "BYG1", lang = "da")
BYG1 <- dst_get_data(table = "BYG1", 
                       BRANCHE07="*",
                       SÆSON="*",
                       ART="*",
                       Tid="*",
                       lang = "da")

BYG1 %>% 
  filter(BRANCHE07=="F Bygge og anlæg") %>% 
  filter(SÆSON=="Sæsonkorrigeret") %>% 
  filter(ART %in% c("I alt","Nybyggeri og tilbygning i alt","Reparation og vedligeholdelse i alt")) %>% 
  group_by(BRANCHE07,SÆSON,ART) %>% 
  arrange(BRANCHE07,SÆSON,ART,TID) %>% 
  # dplyr::mutate(index=100*value/first(value)) %>% 
  dplyr::mutate(value=scale(value,center=TRUE,scale = TRUE)) %>% 
  ggplot(.,aes(x=TID,y=value,color=ART)) +
  geom_point(size=0.3) +
  geom_smooth(span=0.17) +
  theme(legend.position = "bottom") +
  geom_hline(yintercept = 0,linetype=2)  +
  theme_money_printer_go_brrr(base_size=12) +
  labs(title="Denmark: Construction Employment",
       x=NULL,
       y="(SD)",
       caption = timestamp_caption())
  
```

# Denmark House Prices

```{r}
df =
  openxlsx::read.xlsx(xlsxFile = "Data/BM010.xlsx",startRow = 3) %>% 
  rename_with(~c("PROPERTY_TYPE","SALES_TYPE","ZIP"),1:3) %>% 
  tidyr::fill(PROPERTY_TYPE,.direction="down") %>% 
  tidyr::fill(SALES_TYPE,.direction="down") %>% 
  gather(DATE,VALUE,c(4:ncol(.))) %>% 
  filter(!VALUE=="..") %>% 
  dplyr::mutate(VALUE=as.integer(VALUE)) %>% 
  dplyr::mutate(DATE=lubridate::ceiling_date(as.Date(as.yearqtr(DATE, format = "%YK%q")),"quarters")-days(1))

```


```{r}
growth = function(data,indices) {
  lm_ = lm(log(VALUE)~DATE,data=data[indices,])
  return((((1+lm_$coefficients[2])^365)-1)*100)
}

coefs = function(data) {
  ci_auc = tryCatch(expr = {
    boot_ = boot(data=data,statistic=growth,R=1000)
    ci_ = boot.ci(boot_, type="bca")
    data.frame(t0=ci_$t0,
                        lwr=ci_$bca[4],
                        upr=ci_$bca[5])
  }, error= function(e) {
    data.frame()
  })
  return(ci_auc)
}

df_increase = df %>% 
  filter(SALES_TYPE=="Realiseret handelspris") %>% 
  filter(VALUE>0) %>% 
  group_by(PROPERTY_TYPE,ZIP) %>% 
  do(coefs(data = .)) %>% 
  arrange(desc(t0))
```

## Increases Yearly Since 1992


```{r}

df_increase %>% 
  # filter(PROPERTY_TYPE=="Parcel-/rækkehus") %>% 
  arrange(t0) %>% 
  dplyr::mutate(ZIP=factor(ZIP,levels=.$ZIP)) %>% 
  ggplot(.,aes(x=ZIP,y=t0)) +
  geom_point() +
  geom_errorbar(aes(ymin=lwr,ymax=upr)) +
  scale_y_continuous(limits=c(0,10)) +
  geom_text(aes(label=paste0(scales::number(t0,accuracy = 0.1)," [",scales::number(lwr,accuracy = 0.1)," ; ",scales::number(upr,accuracy = 0.1),"]"),hjust=1.3),size=3) +
  coord_flip() +
  facet_wrap(~PROPERTY_TYPE)

```

## COVID-19 Increases

### Houses

```{r}

days = as.integer( max(df$DATE) - ymd("2020-03-11"))

growth = function(data,indices) {
  lm_ = lm(log(VALUE)~DATE,data=data[indices,])
  return((((1+lm_$coefficients[2])^days)-1)*100)
}

coefs_total = function(data) {
  ci_auc = tryCatch(expr = {
    boot_ = boot(data=data,statistic=growth,R=500)
    ci_ = boot.ci(boot_, type="bca")
    data.frame(t0=ci_$t0,
                        lwr=ci_$bca[4],
                        upr=ci_$bca[5])
  }, error= function(e) {
    data.frame()
  })
  return(ci_auc)
}

df_increase_dec_2019 = df %>% 
  filter(DATE>=ymd("2020-03-11")) %>%
  # filter(PROPERTY_TYPE=="HOUSE") %>% 
  filter(SALES_TYPE=="Realiseret handelspris") %>% 
  filter(VALUE>0) %>% 
  group_by(ZIP,PROPERTY_TYPE) %>% 
  do(coefs_total(data = .)) %>% 
  arrange(desc(t0)) %>%  
  arrange(t0) %>% 
  dplyr::mutate(ZIP=factor(ZIP,levels=.$ZIP)) 

df_increase_dec_2019 %>% 
  ggplot(.,aes(x=ZIP,y=t0)) +
  geom_point() +
  geom_errorbar(aes(ymin=lwr,ymax=upr)) +
  scale_y_continuous(limits=c(0,100)) +
  geom_text(aes(label=paste0(scales::number(t0,accuracy = 0.1)," [",scales::number(lwr,accuracy = 0.1)," ; ",scales::number(upr,accuracy = 0.1),"]"),hjust=1.3),size=3,vjust=-1,hjust=0) +
  coord_flip() +
  facet_wrap(~PROPERTY_TYPE)

```


## MARS Model

```{r}

hyper_grid <- expand.grid(
  degree = seq(1,12,by=3), 
  nprune = seq(1, 101, length.out = 50) %>% floor()
  ) %>% sample_n(30)

df_mars = df %>% 
  filter(SALES_TYPE=="Realiseret handelspris") %>% 
  filter(PROPERTY_TYPE=="Parcel-/rækkehus") %>% 
  dplyr::filter(ZIP=="Lyngby-Taarbæk")

tr_control = trainControl(method = "repeatedcv",number=5,repeats=5)
fit_mars = caret::train(x = df_mars %>% dplyr::select(DATE),
                        y=df_mars$VALUE,method="earth",
                        tuneGrid=hyper_grid,
                        metric="RMSE",
                        trControl=tr_control)
df_mars = df_mars %>% dplyr::mutate(pred=predict(fit_mars,.))
break_dates = tail(unique(as.Date(summary(fit_mars$finalModel)$cuts[,1], origin = "1970-01-01")),-1)
ggplot(df_mars,aes(x=DATE,y=pred)) +
  # geom_line() +
  geom_vline(xintercept = break_dates) + 
  annotate(geom = "label",x=break_dates,y = 10000,label=format(break_dates,"%Y %b"),size=2) +
  geom_point(aes(y=VALUE)) +
  scale_x_date(date_breaks = "1 year",date_labels = "%Y") 



```

## Financial Crisis

```{r}
df_finanskrise = 
  df %>% 
  filter(SALES_TYPE=="Realiseret handelspris") %>% 
  filter(PROPERTY_TYPE=="Parcel-/rækkehus") %>% 
  filter(VALUE>0) %>% 
  arrange(ZIP,DATE) %>% 
  filter(DATE<=ymd("2015-01-01")) %>% 
  group_by(ZIP) %>% 
  dplyr::mutate(Peak_Date=ifelse(VALUE==max(VALUE),
                                DATE,
                                NA)) %>% 
  tidyr::fill(Peak_Date,.direction="down") %>% 
  na.omit() %>% 
  dplyr::mutate(Max_M2_Price=max(VALUE)) %>% 
  dplyr::mutate(Trough_Date=ifelse(VALUE==min(VALUE),
                                DATE,
                                NA)) %>% 
  tidyr::fill(Peak_Date,.direction="up") %>% 
  na.omit() %>% 
  dplyr::mutate(Min_M2_Price=min(VALUE)) %>% 
  arrange(ZIP,DATE) %>% 
  dplyr::mutate(Days=as.integer(Trough_Date-Peak_Date)) %>% 
  dplyr::mutate(Pct_Chg=Min_M2_Price/Max_M2_Price) %>% 
  dplyr::mutate(Pct_Chg_Annualized=100*(Pct_Chg^(1/(Days/365.25))-1)) %>% 
  dplyr::mutate(Pct_Chg=100*(Pct_Chg-1))

```

### Losses by Zip Code

```{r}
df_finanskrise %>% 
  ggplot(.,aes(x=Max_M2_Price,y=Pct_Chg)) +
  geom_point() +
  geom_smooth() +
  geom_label(aes(label=ZIP),size=4)
```


### Peak to Low

```{r}
df_finanskrise %>% 
  gather(date,val,Peak_Date,Trough_Date) %>% 
  dplyr::mutate(val=as.Date(as.numeric(val),origin="1970-01-01")) %>% 
  ggplot(.,aes(x=ZIP,y=val,group=ZIP)) +
  geom_line() +
  geom_point() +
  coord_flip() +
  scale_y_date(date_labels = "%Y",date_breaks = "1 year")
```


### Simulated if crash reoccurred

```{r}

current_max = max(df$DATE)

df %>% 
  filter(SALES_TYPE=="Realiseret handelspris") %>% 
  filter(PROPERTY_TYPE=="Parcel-/rækkehus") %>% 
  filter(VALUE>0) %>% 
  group_by(ZIP) %>% 
  filter(DATE==max(DATE)) %>% 
  crossing(Length=seq(3)) %>% 
  dplyr::select(DATE,ZIP,PROPERTY_TYPE,VALUE,Length) %>% 
  inner_join(df_finanskrise %>% dplyr::select(ZIP,PROPERTY_TYPE,Pct_Chg_Annualized)) %>% 
  dplyr::mutate(VALUE=VALUE*(1+(Pct_Chg_Annualized)/100)^Length) %>% 
  dplyr::mutate(DATE=DATE+years(Length)) %>% 
  dplyr::select(DATE,ZIP,PROPERTY_TYPE,VALUE) %>% 
  bind_rows(df) %>% 
  dplyr::mutate(VALUE=VALUE*150) %>% 
  filter(DATE>=current_max) %>% 
  ggplot(.,aes(x=DATE,VALUE,color=ZIP)) +
  geom_point(alpha=0.1) + 
  geom_line() +
  geom_vline(aes(xintercept = DATE),linetype=3) +
  geom_vline(xintercept = current_max,linetype=2) +
  theme(legend.position="bottom") +
  scale_y_continuous(labels = scales::number,breaks = seq(0,10000000,1000000))
```


### Long-term-trend

```{r}

df_non_bubble = df %>% 
  filter(SALES_TYPE=="Realiseret handelspris") %>% 
  filter(PROPERTY_TYPE=="Parcel-/rækkehus") %>% 
  filter(ZIP=="Lyngby-Taarbæk") %>% 
  filter((DATE >= ymd("1995-01-01") )) %>% 
  filter(!(DATE >= ymd("2005-01-01") & DATE<=ymd("2009-01-01"))) %>% 
  filter(!(DATE >= ymd("2020-09-01") ))
lm_non_bubble = lm(VALUE~DATE,data=df_non_bubble)

df_non_bubble = df %>% 
  filter(SALES_TYPE=="Realiseret handelspris") %>% 
  filter(PROPERTY_TYPE=="Parcel-/rækkehus") %>% 
  filter(ZIP=="Lyngby-Taarbæk") %>% 
  bind_rows(data.frame(DATE=seq.Date(from = max(df$DATE),to = max(df$DATE)+years(8),by="1 month"))) %>% 
  dplyr::mutate(pred=predict(lm_non_bubble,.)) 

last_bubble_length = ymd("2009-09-30")-ymd("2006-06-30")
high_m2 = df_non_bubble %>% filter(DATE==max(df$DATE)) %>% na.omit(.) %>% pull(VALUE)
normal_m2 = df_non_bubble %>% filter(DATE>=max(df$DATE)+days(last_bubble_length)) %>% head(1) %>%  pull(pred)
normal_m2/high_m2

df_non_bubble %>% 
  ggplot(.,aes(x=DATE,VALUE,color=ZIP)) +
  geom_point(alpha=0.1) + 
  geom_line(aes(x=DATE,y=pred)) +
  geom_line() +
  scale_x_date(date_breaks = "1 year",date_labels = "%Y",limits = c(ymd("1992-01-01"),ymd("2028-01-01"))) +
  scale_y_continuous(limits=c(0,50000)) +
  geom_vline(xintercept = c(max(df$DATE))) +
  geom_vline(xintercept = c(max(df$DATE)+days(last_bubble_length))) +
  geom_vline(xintercept = ymd("2024-01-01"),linetype=2) +
  geom_vline(xintercept = Sys.Date(),linetype=2) +
  # geom_vline(aes(xintercept = DATE),linetype=3) +
  # geom_vline(xintercept = current_max,linetype=2) +
  theme(legend.position="bottom",
        axis.text.x=element_text(angle=45,hjust=1)) #+
  # scale_y_continuous(labels = scales::number,breaks = seq(0,10000000,1000000))

df_non_bubble %>% 
  filter(DATE>=ymd("2019-01-01")) %>% 
  ggplot(.,aes(x=DATE,VALUE,color=ZIP)) +
  geom_point(alpha=0.1) + 
  geom_line(aes(x=DATE,y=pred)) +
  geom_line() +
  scale_x_date(date_breaks = "1 year",date_labels = "%Y",limits = c(ymd("2019-01-01"),ymd("2026-01-01"))) +
  scale_y_continuous(limits=c(33000,50000),breaks = seq(33000,50000,by=1000)) +
  geom_vline(xintercept = c(max(df$DATE))) +
  geom_vline(xintercept = c(max(df$DATE)+days(last_bubble_length))) +
  geom_vline(xintercept = ymd("2024-01-01"),linetype=2) +
  geom_vline(xintercept = Sys.Date(),linetype=2) +
  geom_hline(yintercept = c(38700,39800)) +
  # geom_vline(aes(xintercept = DATE),linetype=3) +
  # geom_vline(xintercept = current_max,linetype=2) +
  theme(legend.position="bottom",
        axis.text.x=element_text(angle=45,hjust=1)) #+
  # scale_y_continuous(labels = scales::number,breaks = seq(0,10000000,1000000))


```


## Adjustments

```{r}

df %>% 
  unite(SALES_TYPE,SALES_TYPE,PROPERTY_TYPE) %>% 
  spread(SALES_TYPE,VALUE) %>% 
  dplyr::mutate(ADJUST_HOUSE=(`Realiseret handelspris_Parcel-/rækkehus`/`Første udbudspris_Parcel-/rækkehus`)-1) %>% 
  # dplyr::mutate(ADJUST_FLAT=(`Realiseret handelspris_FLAT`/`Første udbudspris_FLAT`)-1) %>% 
  dplyr::select(ZIP,DATE,ADJUST_HOUSE) %>% 
  gather(ADJUST_TYPE,ADJUST_VAL,ADJUST_HOUSE) %>% 
  na.omit() %>% 
  separate(ADJUST_TYPE,into=c("SALES_TYPE","PROPERTY_TYPE")) %>% 
  ggplot(.,aes(x=DATE,y=ADJUST_VAL,color=ZIP,group=ZIP)) +
  # geom_smooth() +
  geom_line() +
  theme(legend.position="bottom") +
  scale_y_continuous(labels = scales::percent) +
  scale_x_date(date_breaks = "2 year",date_labels = "%Y")


```


## Sales Times


```{r}

df_liggetider =
  openxlsx::read.xlsx(xlsxFile = "Data/UDB030.xlsx",startRow = 3) %>% 
  dplyr::rename(TIME_TYPE=X2,
                PROPERTY_TYPE=X1,
                ZIP=X3) %>% 
  tidyr::fill(TIME_TYPE,.direction="down") %>% 
  tidyr::fill(PROPERTY_TYPE,.direction="down") %>% 
  filter(TIME_TYPE=="Liggetider (dage)") %>% 
  gather(DATE,VALUE,c(4:ncol(.))) %>% 
  filter(!VALUE=="..") %>% 
  dplyr::mutate(DATE=lubridate::ceiling_date(ymd(glue("{substr(DATE,1,4)}-{substr(DATE,6,7)}-01")),unit="month")-days(1))

```

```{r}

df_liggetider %>% 
  ggplot(.,aes(x=DATE,y=VALUE,color=ZIP,group=ZIP)) +
  geom_line() +
  scale_x_date(date_breaks = "2 year",date_labels = "%Y") +
  scale_y_continuous(limits = c(0,NA))

```


## Supply

```{r}


df_udbud =
  openxlsx::read.xlsx(xlsxFile = "Data/UDB010.xlsx",startRow = 3) %>% 
  dplyr::rename(SUPPLY_TYPE=X2,
                PROPERTY_TYPE=X1,
                ZIP=X3) %>% 
  tidyr::fill(SUPPLY_TYPE,.direction="down") %>% 
  tidyr::fill(PROPERTY_TYPE,.direction="down") %>% 
  tidyr::fill(ZIP,.direction="down") %>% 
  gather(DATE,VALUE,c(4:ncol(.))) %>% 
  filter(!VALUE=="..") %>% 
  dplyr::mutate(DATE=lubridate::ceiling_date(ymd(glue("{substr(DATE,1,4)}-{substr(DATE,6,7)}-01")),unit="month")-days(1))


```


```{r}

df_udbud %>% 
  ggplot(.,aes(x=DATE,y=VALUE,color=SUPPLY_TYPE,group=SUPPLY_TYPE)) +
  geom_line() +
  facet_wrap(~ZIP,scales="free")
```

```{r}

df_udbud %>% 
  ggplot(.,aes(x=DATE,y=VALUE,color=SUPPLY_TYPE,group=SUPPLY_TYPE)) +
  geom_line() +
  facet_wrap(~ZIP,scales="free")

```

Seasonality

```{r}

df_udbud %>% 
  # filter(ZIP=="Lyngby-Taarbæk") %>%
  filter(ZIP=="Hele landet") %>%
  # filter(DATE>=ymd("2019-01-01")) %>% 
  dplyr::mutate(floor_date=lubridate::floor_date(DATE,unit = "year")) %>% 
  group_by(PROPERTY_TYPE,SUPPLY_TYPE,ZIP,floor_date) %>% 
  arrange(PROPERTY_TYPE,SUPPLY_TYPE,ZIP,floor_date,DATE) %>% 
  dplyr::mutate(VALUE=VALUE-lag(VALUE)) %>% 
  filter(!is.na(VALUE)) %>% 
  dplyr::mutate(VALUE=cumsum(VALUE)) %>% 
  dplyr::mutate(floor_date=lubridate::floor_date(DATE,unit = "year")) %>% 
  dplyr::mutate(time=as.numeric(DATE-floor_date)) %>% 
  dplyr::mutate(floor_date=factor(year(floor_date))) %>% 
  ggplot(.,aes(x=time,y=VALUE,color=floor_date)) +
  geom_line() +
  facet_wrap(ZIP~SUPPLY_TYPE) +
  theme(legend.position="bottom") +
  scale_x_continuous(breaks = seq(30,12*30,by=30),labels = seq(12))


```

```{r}

df_udbud %>% 
  # filter(ZIP=="Lyngby-Taarbæk") %>%
  filter(ZIP=="Hele landet") %>%
  # filter(DATE>=ymd("2019-01-01")) %>% 
  dplyr::mutate(floor_date=lubridate::floor_date(DATE,unit = "year")) %>% 
  group_by(PROPERTY_TYPE,SUPPLY_TYPE,ZIP,floor_date) %>% 
  arrange(PROPERTY_TYPE,SUPPLY_TYPE,ZIP,floor_date,DATE) %>% 
  dplyr::mutate(floor_date=lubridate::floor_date(DATE,unit = "year"),
                index_value=first(VALUE)) %>% 
  dplyr::mutate(index=100*VALUE/index_value,
                time=as.numeric(DATE-floor_date)) %>% 
  dplyr::mutate(floor_date=factor(year(floor_date))) %>% 
  ggplot(.,aes(x=time,y=index,color=floor_date)) +
  geom_line() +
  facet_wrap(ZIP~SUPPLY_TYPE) +
  theme(legend.position="bottom")


```

Months Supply

```{r}

df_sales = openxlsx::read.xlsx(xlsxFile = "Data/BM020.xlsx",startRow = 3) %>% 
  dplyr::rename(SALES_TYPE=X2,
                PROPERTY_TYPE=X1,
                ZIP=X3)  %>% 
  tidyr::fill(SALES_TYPE,.direction="down") %>% 
  tidyr::fill(PROPERTY_TYPE,.direction="down") %>% 
  gather(DATE,VALUE,c(4:ncol(.))) %>% 
  filter(!VALUE=="..") %>%
  dplyr::mutate(DATE=lubridate::ceiling_date(as.Date(as.yearqtr(DATE, format = "%YK%q")),"quarters")-days(1)) %>% 
  filter(SALES_TYPE=="Solgte boliger")

df_ms_udbud = df_udbud %>% 
  group_by(ZIP,PROPERTY_TYPE,SUPPLY_TYPE) %>% 
  arrange(ZIP,PROPERTY_TYPE,SUPPLY_TYPE,DATE) %>% 
  # dplyr::mutate(VALUE=VALUE-lag(VALUE)) %>% 
  rename(SALES_TYPE=SUPPLY_TYPE) %>% 
  spread(SALES_TYPE,VALUE) %>% 
  ungroup() %>% 
  dplyr::mutate(PROPERTY_TYPE=recode(PROPERTY_TYPE,"Parcel-/rækkehuse"="Parcel-/rækkehus"))

df_ms_sales = df_sales %>% 
  group_by(ZIP,PROPERTY_TYPE,SALES_TYPE) %>% 
  arrange(ZIP,PROPERTY_TYPE,SALES_TYPE,DATE) %>% 
  spread(SALES_TYPE,VALUE) %>% 
  ungroup() 

df_ms_udbud %>% 
  inner_join( df_ms_sales ) %>% 
  dplyr::mutate(months_supply=`Udbudte boliger`/`Solgte boliger`) %>% 
  ggplot(.,aes(x=DATE,y=months_supply,color=ZIP)) +
  geom_line()
```

## Insights into last peak

```{r}

source_url = "https://finansdanmark.dk/tal-og-data/boligstatistik/obligationsrenter/"
current_url = xml2::read_html(source_url) %>%
  html_node("body > main > div > div.page-header > div.page-header__content > div > div.row > div.col-12.col-md-8 > div > p:nth-child(11) > a") %>% 
  rvest::html_attr("href")
xlsx_url = paste0("https://finansdanmark.dk/",current_url)
```

```{r}

df_interest = openxlsx::read.xlsx(xlsxFile = xlsx_url,startRow = 1)
df_interest$År[1] = 1997
df_interest = df_interest %>% fill(År,.direction = "down")
df_interest$Date = as.Date(paste(df_interest$År, df_interest$Uge, 1, sep="-"), "%Y-%U-%u")
df_interest = df_interest %>% 
  dplyr::select(Date,Kort.rente,Lang.rente) %>% 
  dplyr::mutate( CurveLongShort = Lang.rente - Kort.rente )

```

```{r }
BYGV80_meta <- dst_meta(table = "BYGV80", lang = "da")
BYGV80 <- dst_get_data(table = "BYGV80", 
                       BYGFASE="*",
                       ANVENDELSE="*",
                       Tid="*",
                       lang = "da")
df_BYGV80 = 
  BYGV80 %>% 
  group_by(BYGFASE,ANVENDELSE) %>% 
  arrange(BYGFASE,ANVENDELSE,TID) %>% 
  filter(ANVENDELSE %in% c("Parcelhuse")) %>% 
  # filter(ANVENDELSE %in% c("Etageboliger","Parcelhuse")) %>% 
  # dplyr::mutate(ANVENDELSE=gsub("Etageboliger","FLAT",ANVENDELSE)) %>% 
  dplyr::mutate(ANVENDELSE=gsub("Parcelhuse","Parcel-/rækkehus",ANVENDELSE)) %>% 
  # dplyr::mutate(ANVENDELSE=gsub("Parcelhuse","Parcel-/rækkehus",ANVENDELSE)) %>% 
  dplyr::rename(PROPERTY_TYPE=ANVENDELSE) %>% 
  dplyr::rename(STAT=BYGFASE) %>% 
  dplyr::rename(DATE=TID) %>% 
  dplyr::rename(VALUE=value) %>% 
  na.omit()

df_m2price = 
  df %>% 
  # filter(ZIP=="2800 Kgs.Lyngby") %>% 
  filter(SALES_TYPE=="Realiseret handelspris") %>% 
  dplyr::select(ZIP,DATE,SALES_TYPE,VALUE,PROPERTY_TYPE) %>% 
  dplyr::rename(STAT=SALES_TYPE)

df_supply = 
  df_udbud %>% 
  # filter(ZIP=="Lyngby-Taarbæk") %>% 
  # dplyr::mutate(ZIP="2800 Kgs.Lyngby") %>% 
  dplyr::select(ZIP,DATE,SUPPLY_TYPE,VALUE,PROPERTY_TYPE) %>% 
  dplyr::rename(STAT=SUPPLY_TYPE)

df_wait = 
  df_liggetider %>% 
  # filter(ZIP=="Lyngby-Taarbæk") %>% 
  # dplyr::mutate(ZIP="2800 Kgs.Lyngby") %>% 
  dplyr::select(ZIP,DATE,TIME_TYPE,VALUE,PROPERTY_TYPE) %>% 
  dplyr::rename(STAT=TIME_TYPE) 
```


```{r }
df_m2price %>% 
  bind_rows(df_supply) %>%
  bind_rows(df_wait) %>% 
  bind_rows(df_BYGV80) %>% 
  bind_rows(df_interest) %>% 
  filter(ZIP=="Lyngby-Taarbæk") %>% 
  group_by(PROPERTY_TYPE,STAT) %>% 
  dplyr::mutate(scale_=scale(VALUE,center = TRUE,scale = TRUE)) %>% 
  # dplyr::mutate(scale_sma=TTR::SMA(scale_,n=10)) %>% 
  ggplot(.,aes(x=DATE,y=scale_,color=PROPERTY_TYPE)) +
  geom_line() +
  # geom_point(aes(x=DATE,y=scale_),size=0.3) +
  facet_wrap(~STAT) +
  theme(legend.position="bottom",
        axis.text.x = element_text(angle = 90, vjust = 0.5, hjust=1)) +
  scale_x_date(date_breaks = "3 year",date_labels = "%Y") +
  geom_vline(xintercept = ymd("2022-03-31"),linetype=2) +
  geom_vline(xintercept = ymd("2006-06-30"),linetype=2)
```

```{r }
df_m2price %>% 
  bind_rows(df_supply) %>%
  bind_rows(df_wait) %>% 
  bind_rows(df_BYGV80) %>% 
  bind_rows(df_interest) %>% 
  filter(ZIP=="Lyngby-Taarbæk") %>% 
  crossing(data.frame(cycle=c("C1","C2"),dates=c(ymd("2006-06-30"),ymd("2022-03-31")))) %>% 
  filter(DATE>=dates) %>% 
  dplyr::mutate(DATE=as.numeric(DATE-dates)) %>% 
  group_by(cycle,PROPERTY_TYPE,STAT) %>% 
  arrange(cycle,PROPERTY_TYPE,STAT,DATE) %>%
  dplyr::mutate(scale_=100*VALUE/first(VALUE)) %>% 
  # dplyr::mutate(scale_=scale(VALUE,center = TRUE,scale = TRUE)) %>% 
  # dplyr::mutate(scale_sma=TTR::SMA(scale_,n=10)) %>% 
  ggplot(.,aes(x=DATE,y=scale_,color=cycle)) +
  geom_line() +
  # geom_point(aes(x=DATE,y=scale_),size=0.3) +
  facet_wrap(~STAT,scales="free") +
  theme(legend.position="bottom",
        axis.text.x = element_text(angle = 90, vjust = 0.5, hjust=1)) +
  scale_x_continuous(breaks = seq(0,365*10,by=365),limits=c(0,365*10))
```

```{r}


df_m2price %>% 
  bind_rows(df_supply) %>%
  bind_rows(df_wait) %>% 
  bind_rows(df_BYGV80) %>% 
  filter(STAT %in% c("Liggetider (dage)","Realiseret handelspris")) %>% 
  group_by(PROPERTY_TYPE,STAT) %>% 
  dplyr::mutate(scale_=scale(VALUE,center = TRUE,scale = TRUE)) %>% 
  dplyr::mutate(scale_sma=TTR::SMA(scale_,n=10)) %>% 
  ggplot(.,aes(x=DATE,y=scale_,color=STAT)) +
  geom_line() +
  # geom_point(aes(x=DATE,y=scale_),size=0.3) +
  facet_wrap(~PROPERTY_TYPE) +
  theme(legend.position="bottom",
        axis.text.x = element_text(angle = 90, vjust = 0.5, hjust=1)) +
  scale_x_date(date_breaks = "3 year",date_labels = "%Y") +
  geom_vline(xintercept = c(ymd("2006-10-01"),ymd("2021-06-01")+days(457)),linetype=2) +
  geom_vline(xintercept = c(ymd("2005-07-01"),ymd("2021-06-01")),linetype=2,color="red")

```


```{r}


df_m2price %>% 
  bind_rows(df_supply) %>%
  bind_rows(df_wait) %>% 
  bind_rows(df_BYGV80) %>% 
  filter(STAT %in% c("Liggetider (dage)","Udbudte boliger")) %>% 
  group_by(PROPERTY_TYPE,STAT) %>% 
  dplyr::mutate(scale_=scale(VALUE,center = TRUE,scale = TRUE)) %>% 
  dplyr::mutate(scale_sma=TTR::SMA(scale_,n=10)) %>% 
  ggplot(.,aes(x=DATE,y=scale_,color=STAT)) +
  geom_smooth(span=.7) +
  # geom_point(aes(x=DATE,y=scale_),size=0.3) +
  facet_wrap(~PROPERTY_TYPE) +
  theme(legend.position="bottom",
        axis.text.x = element_text(angle = 90, vjust = 0.5, hjust=1)) +
  scale_x_date(date_breaks = "3 year",date_labels = "%Y") +
  geom_vline(xintercept = c(ymd("2006-10-01"),ymd("2021-06-01")+days(457)),linetype=2) +
  geom_vline(xintercept = c(ymd("2005-07-01"),ymd("2021-06-01")),linetype=2,color="red")

```


```{r}


df_m2price %>% 
  bind_rows(df_supply) %>%
  bind_rows(df_wait) %>% 
  bind_rows(df_BYGV80) %>% 
  filter(STAT %in% c("Udbudte boliger","Realiseret handelspris")) %>% 
  group_by(PROPERTY_TYPE,STAT) %>% 
  dplyr::mutate(scale_=scale(VALUE,center = TRUE,scale = TRUE)) %>% 
  dplyr::mutate(scale_sma=TTR::SMA(scale_,n=10)) %>% 
  ggplot(.,aes(x=DATE,y=scale_,color=STAT)) +
  geom_line() +
  # geom_point(aes(x=DATE,y=scale_),size=0.3) +
  facet_wrap(~PROPERTY_TYPE) +
  theme(legend.position="bottom",
        axis.text.x = element_text(angle = 90, vjust = 0.5, hjust=1)) +
  scale_x_date(date_breaks = "3 year",date_labels = "%Y") +
  geom_vline(xintercept = c(ymd("2006-10-01"),ymd("2021-06-01")+days(457)),linetype=2) +
  geom_vline(xintercept = c(ymd("2005-07-01"),ymd("2021-06-01")),linetype=2,color="red")

```



```{r}


df_m2price %>% 
  bind_rows(df_supply) %>%
  bind_rows(df_wait) %>% 
  bind_rows(df_BYGV80) %>% 
  filter(STAT %in% c("Udbudte boliger","Byggeri under opførelse")) %>% 
  group_by(PROPERTY_TYPE,STAT) %>% 
  dplyr::mutate(scale_=scale(VALUE,center = TRUE,scale = TRUE)) %>% 
  dplyr::mutate(scale_sma=TTR::SMA(scale_,n=10)) %>% 
  ggplot(.,aes(x=DATE,y=scale_,color=STAT)) +
  geom_line() +
  # geom_point(aes(x=DATE,y=scale_),size=0.3) +
  facet_wrap(~PROPERTY_TYPE) +
  theme(legend.position="bottom",
        axis.text.x = element_text(angle = 90, vjust = 0.5, hjust=1)) +
  scale_x_date(date_breaks = "3 year",date_labels = "%Y") +
  geom_vline(xintercept = c(ymd("2006-10-01"),ymd("2021-06-01")+days(457)),linetype=2) +
  geom_vline(xintercept = c(ymd("2005-07-01"),ymd("2021-06-01")),linetype=2,color="red")

```



```{r}


df_m2price %>% 
  bind_rows(df_supply) %>%
  bind_rows(df_wait) %>% 
  bind_rows(df_BYGV80) %>% 
  bind_rows(df_interest) %>% 
  filter(STAT %in% c("Kort.rente","Realiseret handelspris")) %>% 
  group_by(PROPERTY_TYPE,STAT) %>% 
  dplyr::mutate(scale_=scale(VALUE,center = TRUE,scale = TRUE)) %>% 
  dplyr::mutate(scale_sma=TTR::SMA(scale_,n=10)) %>% 
  ggplot(.,aes(x=DATE,y=scale_,color=STAT)) +
  geom_line() +
  # geom_point(aes(x=DATE,y=scale_),size=0.3) +
  facet_wrap(~PROPERTY_TYPE) +
  theme(legend.position="bottom",
        axis.text.x = element_text(angle = 90, vjust = 0.5, hjust=1)) +
  scale_x_date(date_breaks = "3 year",date_labels = "%Y") +
  geom_vline(xintercept = c(ymd("2006-10-01"),ymd("2021-06-01")+days(457)),linetype=2) +
  geom_vline(xintercept = c(ymd("2005-07-01"),ymd("2021-06-01")),linetype=2,color="red")

```



```{r}


df_m2price %>% 
  bind_rows(df_supply) %>%
  bind_rows(df_wait) %>% 
  bind_rows(df_BYGV80) %>% 
  bind_rows(df_interest) %>% 
  filter(STAT %in% c("Kort.rente","Lang.rente")) %>% 
  group_by(PROPERTY_TYPE,STAT) %>% 
  dplyr::mutate(scale_=scale(VALUE,center = TRUE,scale = TRUE)) %>% 
  dplyr::mutate(scale_sma=TTR::SMA(scale_,n=10)) %>% 
  ggplot(.,aes(x=DATE,y=scale_,color=STAT)) +
  geom_line() +
  # geom_point(aes(x=DATE,y=scale_),size=0.3) +
  facet_wrap(~PROPERTY_TYPE) +
  theme(legend.position="bottom",
        axis.text.x = element_text(angle = 90, vjust = 0.5, hjust=1)) +
  scale_x_date(date_breaks = "3 year",date_labels = "%Y") +
  geom_vline(xintercept = c(ymd("2006-10-01"),ymd("2021-06-01")+days(457)),linetype=2) +
  geom_vline(xintercept = c(ymd("2005-07-01"),ymd("2021-06-01")),linetype=2,color="red")

```


# Denmark: Building Occupation

```{r }
BOL101_meta <- dst_meta(table = "BOL101", lang = "da")
BOL101 <- dst_get_data(table = "BOL101", 
                       OMRÅDE=c("Hele landet","Lyngby-Taarbæk"),
                       BEBO=c("Boliger med CPR tilmeldte personer (beboede boliger)",
                              "Boliger uden CPR tilmeldte personer (ubeboede boliger)"),
                       ANVENDELSE=c("Parcel/Stuehuse",
                                    "Række-, kæde- og dobbelthuse",
                                    "Etageboliger"),
                       UDLFORH=c("Beboet af ejer",
                                 "Beboet af lejer",
                                 "Ikke benyttet bolig"),
                       EJER=c("Privatpersoner inkl I/S",
                              "Almene boligselskaber",
                              "A/S, ApS og andre selskaber"),
                       OPFØRELSESÅR="*",
                       Tid="*",
                       lang = "da")

```

```{r}

df_BOL101 = 
  BOL101 %>% 
  group_by(OMRÅDE,TID,ANVENDELSE,BEBO) %>% 
  dplyr::summarise(value=sum(value)) %>% 
  # dplyr::mutate(value=scale(value)) %>% 
  ungroup()

df_BOL101 %>% 
  filter(OMRÅDE=="Hele landet") %>% 
  ggplot(.,aes(x=TID,y=value,color=BEBO)) +
  geom_line() +
  facet_wrap(~ANVENDELSE+BEBO,scales="free") +
  theme(legend.position="bottom") +
  theme_money_printer_go_brrr(base_size=12) 
```

## Ratio

```{r}

df_BOL101 = 
  BOL101 %>% 
  group_by(OMRÅDE,TID,ANVENDELSE,BEBO) %>% 
  dplyr::summarise(value=sum(value)) %>% 
  # dplyr::mutate(value=scale(value)) %>% 
  ungroup()

df_BOL101 %>% 
  spread(BEBO,value) %>% 
  dplyr::mutate(ratio=`Boliger med CPR tilmeldte personer (beboede boliger)`/`Boliger uden CPR tilmeldte personer (ubeboede boliger)`) %>% 
  ggplot(.,aes(x=TID,y=ratio,color=ANVENDELSE)) +
  geom_line() +
  facet_wrap(~OMRÅDE,scales="free") +
  theme(legend.position="bottom") +
  theme_money_printer_go_brrr(base_size=12) 
```



```{r}

df =
  openxlsx::read.xlsx(xlsxFile = "Data/BM010.xlsx",startRow = 3) %>% 
  rename_with(~c("PROPERTY_TYPE","SALES_TYPE","ZIP"),1:3) %>% 
  tidyr::fill(PROPERTY_TYPE,.direction="down") %>% 
  tidyr::fill(SALES_TYPE,.direction="down") %>% 
  tidyr::fill(ZIP,.direction="down") %>% 
  gather(DATE,VALUE,c(4:ncol(.))) %>% 
  filter(!VALUE=="..") %>% 
  dplyr::mutate(VALUE=as.integer(VALUE)) %>% 
  dplyr::mutate(DATE=lubridate::ceiling_date(as.Date(as.yearqtr(DATE, format = "%YK%q")),"quarters")-days(1))

df_m2price = 
  df %>% 
  # filter(ZIP=="2800 Kgs.Lyngby") %>% 
  filter(SALES_TYPE=="Realiseret handelspris") %>% 
  dplyr::select(ZIP,DATE,SALES_TYPE,VALUE,PROPERTY_TYPE) %>% 
  dplyr::rename(STAT=SALES_TYPE)

```

```{r}

source_url = "https://finansdanmark.dk/tal-og-data/boligstatistik/obligationsrenter/"
current_url = xml2::read_html(source_url) %>%
  html_node("body > main > div > div.page-header > div.page-header__content > div > div.row > div.col-12.col-md-8 > div > p:nth-child(11) > a") %>% 
  rvest::html_attr("href")
xlsx_url = paste0("https://finansdanmark.dk/",current_url)

df_interest = openxlsx::read.xlsx(xlsxFile = xlsx_url,startRow = 1)
df_interest$År[1] = 1997
df_interest = df_interest %>% fill(År,.direction = "down")
df_interest$Date = as.Date(paste(df_interest$År, df_interest$Uge, 1, sep="-"), "%Y-%U-%u")
df_interest = 
  df_interest %>% 
  dplyr::select(Date,Kort.rente,Lang.rente) %>% 
  dplyr::mutate( CurveLongShort = Lang.rente - Kort.rente ) %>% 
  gather(RATE_TYPE,RATE_VALUE,Kort.rente:CurveLongShort) %>% 
  dplyr::rename(DATE=Date) %>% 
  group_by(RATE_TYPE) %>% 
  tidyr::complete(DATE = seq.Date(from = min(DATE,na.rm=T), to = max(DATE,na.rm=T), by="day")) %>% 
  tidyr::fill(RATE_VALUE,.direction="downup") 
  

```


```{r }

df_m2price %>% 
  filter(ZIP %in% c("Lyngby-Taarbæk")) %>% 
  inner_join( df_interest ) %>% 
  filter(RATE_TYPE %in% c("Kort.rente","Lang.rente")) %>% 
  dplyr::mutate(RATE_BURDEN=VALUE*(RATE_VALUE/100)) %>% 
  ggplot(.,aes(x=DATE,y=RATE_BURDEN,color=PROPERTY_TYPE)) +
  geom_line() +
  facet_wrap(~RATE_TYPE,ncol=1) +
  scale_x_date(date_breaks = "1 year",date_labels = "%Y") +
  geom_hline(yintercept = 0,linetype=2) +
  theme_money_printer_go_brrr(base_size=12)  +
  labs(title="Boligbyrde: DK Interest Payment per SQMT",
       x="Date",
       y="DKK",
       caption = timestamp_caption()
       )

```

## Household income 30%


```{r fig.width=10,fig.height=10}
#```{r }

df_m2price %>% 
  filter(ZIP %in% c("Lyngby-Taarbæk")) %>% 
  inner_join( df_interest ) %>% 
  filter(RATE_TYPE %in% c("Kort.rente","Lang.rente")) %>% 
  dplyr::mutate(RATE_BURDEN=180*VALUE*(RATE_VALUE/100)) %>% 
  dplyr::mutate(RATE_BURDEN=RATE_BURDEN/(1/3)) %>% 
  ggplot(.,aes(x=DATE,y=RATE_BURDEN,color=PROPERTY_TYPE)) +
  geom_line() +
  facet_wrap(~RATE_TYPE,ncol=1) +
  scale_x_date(date_breaks = "1 year",date_labels = "%Y") +
  geom_hline(yintercept = 0,linetype=2) +
  theme_money_printer_go_brrr(base_size=12)  +
  labs(title="Boligbyrde: DK Interest Payment per SQMT",
       x="Date",
       y="DKK",
       caption = timestamp_caption()
       )

```

